# 【紧请教陈老师】持股比例不变情况下失去对子公司控制。

提问人：hanyin8986 时间：2018-04-16 23:41:13
情况是这样： 2014 年 4 月对子公司持股45%，实施控制（主要管理人由母公司派遣），纳入合并范围，按成本法核算长投，初始长投成本 1500 万。 2018 年 4 月持股不变，仍45%，但母公司不再派遣主要管理人员，不再实施控制，不纳入合并范围。 2014 年 4 月至2018 年 4 月持有期间，子公司未分配利润增加 1000 万。 2018 年 4 月底，子公司净利润 200 万。 请教陈老师： 2018 年 4 月底我只需要合并该子公司的利润表和现金流量表。 1 、合并报表层面，因为不合并资产负债表，使得现金流量表和资产负债表勾稽关系不对，通过调整“现金期末余额”来使得合并层面勾稽关系正确，对么？ 2 、丧失控制之日，对原45%的长投按公允价值重新计量作为后续权益法的成本基础，计算方法是对子公司以前年度累计未实现损益减去已分红的部分，进行调整，借长投 1000 45% 、贷未分配利润1000 45%，不用考虑子公司盈余公积部分；然后对 2018 年1-4月进行权益法调整，借长投 200 45% 、贷净利润 200 45%；最后确认投资收益，借投资收益（ 1000 45%+200 45%）、贷长投（ 1000 45%+200 45%）。这样做权益法调整对么？ 3 、做完步骤 2 的抵消后，直接平行合并该子公司的利润表么？这样的话，合并层面资产负债表与利润表勾稽关系平麽？ 4 、合并层面不调整合并资产负债表期初数，对么？
特殊事项，烦请陈老师不吝赐教，谢谢！

回答人：chenyiwei
你的理解有一定的合理性，但 2 中对于丧失控制权时点的公允价值计量，应通过恰当的评估方法确定，并不是模拟权益法调整后的净资产份额作为丧失控制权时点的公允价值，所以丧失控制权时是会有损益（投资收益）影响的。

提问人：bala666666 时间：2018-04-17 16:03:33
陈版主，对于丧失控制权之日剩余股权的公允价值，这个一般怎么评估比较合理呢，对于一般企业要怎么评估正这个公允价值，给个方法供我们参照下，谢谢。

回答人：chenyiwei
有交易或增资价格的，以交易或增资价格为基础按比例推算；没有交易而通过协议取得或丧失控制权的，可能要通过收益法或市场法评估了。

提问人：我是小小肥仔啊 时间：2018-04-18 00:09:34
陈版您好，打扰了，急请教个专业问题，母公司股东持有子公司少数股权，在编制合并报表时，是否作为合并报表的-少数股东权益处理？还是计入合并报表的-未分配利润？还是计入合并报表的-资本公积？ 谢谢！

回答人：chenyiwei
母公司股东直接持有的子公司股权，在合并报表层面作为少数股东权益处理。

提问人：我是小小肥仔啊 时间：2018-04-18 08:03:25
陈版您好，股东a持有甲公司100%股权，甲公司持有乙公司90%股权，股东a持有乙公司10%股权，这种情况下甲公司的合并报表，股东a持有乙公司10%权益体现在少数股东权益吗？股东a持有乙公司10%权益不是跟股东a持有甲公司一样的性质吗？都是同一个控制人，不应该列入合并报表的属于母公司所有者权益范围吗

回答人：chenyiwei
股东a持有乙公司10%权益体现在少数股东权益.